Inventaris van het archief van mr. dr. F. Hollander, (1929) 1945-1955 (1961)
Nationaal Archief, Den Haag
- Als vice-voorzitter van de Stichting Toezicht Politieke Delinquenten en voorzitter van de Centrale Commissie Nazorg Politieke Delinquenten (1946-1949), F
  - Jaarverslag over 1946 van de Stichting Toezicht Politieke Delinquenten (STPD)., [1947]; 62; 1 stuk
  - Verslag van de de bijeenkomst voor bureauhoofden op 22 januari te Utrecht, 1948, 63
  - Opinie-onderzoek van de NSS in opdracht van de STPD inzake de bestraffing van politieke delinquenten, februari., 1948; 64; 1 stuk
  - Brieven van R. van der Meulen aan Hollander en afschriften van zijn brieven aan de Koningin., 1954-1955; 65; 1 omslag
- Als Officier van Justitie te Leeuwarden (1949-1952), G
  - Ingekomen brief van het hoofd Bureau Coördinatie van het Ministerie van Justitie met afschriften van een brief van het Ministerie van Buitenlandse Zaken betreffende de zaak 'Aviolanda'; het gebruik van Britse Dornier vliegtuigen in de oorlogsjaren., 1949; 66; 5 stukken
  - Rapport van de Commissie ingesteld met het doel van advies te dienen over de vraag in welke richting het Rijkstucht- en Opvoedingswezen en in verband daarmede het Kinderstrafrecht zich zullen moeten ontwikkelen., 1951; 67; 1 stuk
  - Minuut-brief aan uitgeverij Gouda Quint-Brouwer en Zoon te Arnhem betreffende de drukproef van een publicatie., 1952; 68; 1 stuk
  - Stukken betreffende de nasleep van de zaak P. de Boer, voorzitter van de Nederlandse Bond van Mobilisatie-invaliden en van de stichting "Nederlandse Soldaat"., 1953; 69; 1 omslag
  - Fragment van de notulen van de raadkamervergadering met toespraak president van de rechtbank t.g.v. van het afscheid van Hollander., z.d.; 70; 1 stuk
- Als Officier van Justitie te Amsterdam (1953-1954), H
  - Brieven en krantenknipsels betreffende zijn benoeming tot officier van Justitie in Amsterdam., 1953; 71; 1 omslag
  - Declaraties van reis- en verhuiskosten, met bijlagen., 1953-1954; 72; 1 omslag
  - Stukken betreffende zijn strafrechtelijk handelen naar aanleiding van aanrijdingen veroorzaakt door tramwagens van het Gemeentelijk Vervoerbedrijf., 1954; 73; 1 omslag
  - Stukken betreffende de zaak 'Vluchthaven', waarin F. Hollander bij de hoofdcommissaris van Politie gevraagd had zijn hoofd Recherchedienst J.L. Postuma te berispen wegens zijn onwellevende toon van schrijven., 1954; 74; 1 omslag
  - "A 151" Stukken betreffende klachten van Hollander ingediend bij de president van de Arrondissementsrechtbank over de kantonrechters te Hilversum., februari 1954; 75; 1 omslag
  - Brief van G.R. Drijver met uitnodiging aan F. Hollander om, na een vergeefse dagvaarding, als toehoorder aanwezig te zijn bij zijn zaak., 1954; 76; 1 stuk
  - Krantenpublicaties betreffende zijn optreden als officier van justitie en het conflict met de minister van Justitie., 1954; 77; 1 omslag
  - Correspondentie met de procureur-generaal bij het Gerechtshof te Amsterdam betreffende de Luger/Pasquino affaire., 1954; 78; 4 stukken
  - Krantenknipsels betreffende de arrestatie van leden van de N.E.S.B., de Luger/Pasquino affaire en de nasleep daarvan., 1953-1954; 79; 1 omslag
  - Ingekomen brief van W.P. Röpke waarin hij mededeelt dat hij werk heeft gekregen bij de K.L.M.., 1954; 80; 1 stuk
  - Koninklijk Besluit van 11 mei 1954 no. 20 betreffende zijn overplaatsing naar Alkmaar, afschrift, met uittreksel afkomstig van het parket van de procureur-generaal van Amsterdam., 81; 2 stukken
  - Ingekomen brieven met reacties betreffende zijn overplaatsing naar Alkmaar., 1954; 82; 1 omslag
  - Ingekomen brieven met reacties betreffende zijn ontslag., 1954; 83; 1 omslag
- Als lid van de Commissie van Advies in Gratiezaken van Politieke Delinquenten (1951), I
  - Stukken ontvangen als lid van de Commissie van Advies., 1951; 84; 1 pak
- Als lid van de Werkgroep Langemeijer (1951-1953), J
  De taak van de werkgroep was het om aan de hand van het rapport Verdam (betreffende tewerkstelling van jonge juristen in de Rechterlijke Macht vraagpunten op te stellen omtrent de samenhang van opleiding en opbouw vna de Rechterlijke Macht
  - Stukken van de werkgroep Langemeijer., 1951-1953; 85; 1 omslag
- Als hoofdambtenaar belast met een bijzondere opdracht (1954-1956), K
  - Vertrouwelijke rapporten van F. Hollander aan de Minister van Justitie betreffende de reorganisatie van de 7e afdeling (Rijkstucht en Opvoedingswezen) van het Ministerie van Justitie, 1954-1955; 86; 1 pak
  - [Krantenartikel betreffende zijn bijzonder opdracht inzake de reorganisatie van de afdeling Rijkstucht- en opvoedingswezen, ], 22 september 1955; 87
  - Besluit tot instelling van een werkgroep tot onderzoek naar de plaats en functie van het te vormen onderdeel 'Contacten en Personeel' binnen het kader van de reorganisatie van de 7e afdeling van het Ministerie van Justitie, 13 april, 1956; 88; 1 stuk
- Overige stukken, L
  - Publicaties van de Vereniging voor Rechtspraak, 1936-1950; 89; 1 omslag
  - Krantenknipsels betreffende de zaak 'Anneke Beekman', 1961; 90; 2 stukken
  - Krantenknipsels betreffende het katholiek worden van W. Lages, 1954?; 91; 1 stuk
  - Losse stukken en notities, bevattende:, 92
    * Programma "Azais" in het Théâtre du Vaudeville in Brussel, z.d.
    * Ingekomen ansichtkaart van James Wang, 1946. 1 stuk
    * Adreswijziging van mr. M.H. Gelinck, 1954
    * Ingekomen notitie van ?
    * Wijziging wet Nederlanderschap bij Wet van 15 mei 1953 artikel 2
    * Notities betreffende Staatsblad 620/1953 en 622/1953